【裁判字號】    92,易,1401
【裁判日期】    920813
【裁判案由】    竊盜等
【裁判全文】
臺灣臺北地方法院刑事判決                        九十二年度易字第一四○一號
    公  訴  人  臺灣臺北地方法院檢察署檢察官
    被      告  甲○○  男  三.
                丙○○  男  三.
右列被告因竊盜等案件，經檢察官提起公訴（九十二年度偵字第五八三三號），本院
判決如左：
    主  文
甲○○連續意圖為自己不法之所有，而恐嚇使人將本人之物交付，累犯，處有期徒刑
壹年。扣案之行動電話貳支（含ＳＩＭ卡貳張、電話號碼：0000000000號
Ｚ000000000號）、Ｔ形螺絲起子壹支均沒收。
丙○○連續幫助攜帶兇器竊盜，處有期徒刑陸月，如易科罰金，以參佰元折算壹日。
緩刑伍年。扣案之行動電話貳支（含ＳＩＭ卡貳張、電話號碼：000000000
0號、Ｚ000000000號）、Ｔ形螺絲起子壹支均沒收。
    事  實
一、甲○○前因侵占案件，經臺灣臺中地方法院以九十年自緝字第三三號判決有期徒
    刑八月，並經臺灣高等法院臺中分院以九十年上易字第六七三號判決駁回上訴確
    定，於民國（下同）九十年九月十五日執行完畢，詎猶不知悔改，仍基於意圖為
    自己不法所有之概括犯意，自九十一年十一月二十一日起至翌年一月八日止，在
    如附表所示時間、地點，由知情之丙○○基於幫助之概括犯意，以車牌號二Ｌ─
    四九一號營業小客車負責接送，甲○○再支付丙○○新臺幣（下同）五百元至五
    千元不等之報酬，連續四次由甲○○持客觀上足可殺傷人身、具有危險性、得為
    兇器使用之Ｔ形螺絲起子，竊取戊○○等所有之自用小客車（詳如附表所示），
    得手後旋即以行動電話恐嚇各車主，將二萬元至三萬元不等之款項，匯入由甲○○透過報紙刊登之廣告向不名人士購得之「郭伯勝」彰化銀行00000000
    000000號帳戶內，前三次均得逞，最後一次因車輛無法發動，僅竊得車上
    之諾基亞行動電話一支、手錶一支、印章十三只、金融卡九張、
    一張等物，嗣於九十二年一月八日凌晨二時四十分許，在臺北市○○區○○路與
    青年路口，為警盤查緝獲，並扣得行動電話二支、Ｔ形起子一支、彰化銀行存摺
    一本、印章一枚及提款卡一張等物。
二、案經臺北市政府警察局萬華分局報請臺灣臺北地方法院檢察署檢察官偵查起訴。
    理  由
一、右揭犯罪事實業據被告甲○○及丙○○迭於警訊、偵查及本院審理中均坦承不諱
    ，有警訊、偵訊及本院審判筆錄可憑，核與被害人戊○○、乙○○、己○○及丁○○於警訊中證述情節相符，亦有被害人等之警訊筆錄附於偵查卷宗可參；此外
    尚有行動電話二支、Ｔ形螺絲起子一支、彰化銀行存摺一本、印章一枚及提款卡
    一張等扣案，且有華南商業銀行自動櫃員機交易明細表及華泰銀行跨行匯款回單
    各一紙在卷可稽，復有被害人丁○○於警訊中所具贓物認領保管收據一紙及照片
    一張附於偵查卷宗可證，足徵被告等之自白與事實相符。本件事證明確，被告等
    犯行洵堪認定，應予依法論科。
二、按刑法第三百二十一條第一項第三款之攜帶兇器竊盜罪，係以行為人攜帶兇器竊
    盜為其加重條件，此所謂兇器，其種類並無限制，凡客觀上足對人之生命、身體
    、安全構成威脅，具有危險性之兇器均屬之，且祇須行竊時攜帶此種具有危險性
    之兇器為已足，並不以攜帶之初有行兇之意圖為必要。螺絲起子為足以殺傷人生
    命、身體之器械，顯為具有危險性之兇器。最高法院七十九年台上字第五二五三
    號著有判例可資參照。是上開Ｔ形螺絲起子一支，足以殺傷人生命、身體，客觀
    上具有危險性，顯為具有危險性之兇器。
三、核被告甲○○所為，係犯刑法第三百二十一條第一項第三款加重竊盜罪及第三百
    四十六條第一項恐嚇取財罪。被告甲○○前後之數行為，時間緊接，所犯為基本
    構成要件相同之罪，顯係基於概括之犯意反覆為之，應依連續犯之規定論以一罪
    ，並加重其刑。而被告甲○○所犯上開加重竊盜與恐嚇取財罪間，有方法、目的
    之牽連關係，應依刑法第五十五條牽連犯之例，從一重恐嚇取財罪處斷。另查被
    告甲○○曾因侵占案件，經臺灣臺中地方法院以九十年自緝字第三三號判決有期
    徒刑八月，並經臺灣高等法院臺中分院以九十年上易字第六七三號判決駁回上訴
    確定，於民國九十年九月十五日執行完畢，有臺灣高等法院被告全國前案紀錄表
    一份在卷可稽，其於受有期徒刑之執行完畢後，五年以內再犯本件有期徒刑以上
    之罪，為累犯，應依刑法第四十七條之規定，加重其刑。公訴人於本院訊問時，
    依被告甲○○之表示向本院求刑如主文所示，核與被告甲○○向本院表示願受科
    刑之範圍相符，有本院九十二年七月三十日訊問筆錄附卷可按，爰審酌被告甲○○素行不良，惟犯罪後坦承犯行，頗感悔悟，及其犯罪之動機、目的、手段、所
    生危害等一切情狀認公訴人之求刑為適當，爰於求刑之範圍內量刑如主文所示。
    扣案之行動電話（含ＳＩＭ卡一張、電話號碼：0000000000號）一支
    、Ｔ形螺絲起子一支，均係被告甲○○所有，供其上開犯罪所用之物，爰依刑法
    第三十八條第一項第二款之規定，宣告沒收。
四、至被告丙○○所為，係基於幫助被告甲○○連續竊盜之犯意而為構成要件以外之
    幫助行為，核其所為，係犯刑法第三百二十一條第一項第三款加重竊盜罪之幫助
    犯，並依同法第三十條第一項前段減輕其刑。其先後數次幫助加重竊盜犯行，時
    間緊接，構成要件相同，顯係基於概括犯意所為，應論以連續犯一罪，並加重其
    刑。公訴人於本院訊問時，依被告丙○○之表示向本院求刑並請求為緩刑之宣告
    如主文所示，核與被告丙○○向本院表示願受科刑之範圍及願意接受緩刑之宣告
    相符，有本院九十二年七月三十日訊問筆錄附卷可按；爰審酌被告丙○○素行良
    好，僅因計程車載客率下滑謀生困難，竟不思正途，幫助被告甲○○從事連續加
    重竊盜之犯行，破壞社會善良風氣，然被告丙○○僅從事構成要件以外之幫助行
    為，且其事後供承犯行不諱及犯後態度尚稱良好等一切犯罪情狀，認檢察官求刑
    尚屬適當，爰於求刑範圍內量處如主文所示之刑，併諭知易科罰金之折算標準。
    末查被告丙○○所涉案情尚屬輕微，且雖曾受有期徒刑以上刑之宣告，然執行完
    畢後五年內未曾受有期徒刑以上刑之宣告，有臺灣高等法院被告全國前案紀錄表
    一件在卷可稽，經此偵、審教訓後，應知儆惕，當無再犯之虞，本院因認對其所
    宣告之刑，以暫不執行為適當，爰併予宣告緩刑五年，以勵自新。扣案之行動電
    話（含ＳＩＭ卡一張、電話號碼：0000000000號）一支，係屬被告丙○○所有、供其上開犯罪所用之物，爰依刑法第三十八條第一項第二款之規定宣
    告沒收。
五、據上論斷，應依刑事訴訟法第二百九十九條第一項前段，刑法第五十六條、第三
    百四十六條第一項、第三百二十一條第一項第三款、第四十七條、第五十五條、
    第三十條第一項前段、第四十一條第一項前段、第七十四條第二款、第三十八條
    第一項第二款，罰金罰鍰提高標準條例第一條前段、第二條，判決如主文。
本案經檢察官林秀濤到庭執行職務。
中    華    民    國      九十二      年      八      月      十三      日
                                      臺灣臺北地方法院刑事第八庭
                                          法  官  曾  正  龍
右正本證明與原本無異。
如不服本判決，應於判決送達後十日內，向本院提出上訴狀。
                                          書記官  彭  自  青
中    華    民    國      九十二      年      八      月     二十二     日
附錄本案論罪科刑法條全文：
刑法第三百四十六條
意圖為自己或第三人不法之所有，以恐嚇使人將本人或第三人之物交付者，處六月以
上五年以下有期徒刑，得併科一千元以下罰金。
以前項方法得財產上不法之利益，或使第三人得之者，亦同。
前二項之未遂犯罰之。
刑法第三百二十一條
犯竊盜罪而有左列情形之一者，處六月以上、五年以下有期徒刑：
一  於夜間侵入住宅或有人居住之建築物、船艦或隱匿其內而犯之者。
二  毀越門扇、牆垣或其他安全設備而犯之者。
三  攜帶兇器而犯之者。
四  結夥三人以上而犯之者。
五  乘火災、水災或其他災害之際而犯之者。
六  在車站或埠頭而犯之者。
前項之未遂犯罰之。
刑法第三十條
幫助他人犯罪者，為從犯。雖他人不知幫助之情者，亦同。
從犯之處罰，得按正犯之刑減輕之。
附表：
┌──┬───┬────┬─────┬────┬───┬────────┐
│編號│行為人│犯罪時間│犯罪地點  │犯罪方式│被害人│所得財物        │
├──┼───┼────┼─────┼────┼───┼────────┤
│一  │甲○○│九十一年│臺北縣中和│持螺絲起│戊○○│車牌號碼ＱＫ─六│
│    │      │十一月二│市○○路  │子，竊取│      │一九五號自用小客│
│    │      │十一日七│          │自用小客│      │車一輛並恐嚇取財│
│    │      │時三十分│          │車      │      │二萬元          │
│    │      │許、同日│          │        │      │                │
│    │      │十三時許│          │        │      │                │
├──┼───┼────┼─────┼────┼───┼────────┤
│二  │甲○○│九十一年│臺北縣新莊│持螺絲起│乙○○│車牌號碼ＢＮ─六│
│    │      │十一月三│市○○路三│子，竊取│      │九二八號自用小客│
│    │      │十日二十│段六五○號│自用小客│      │車一輛並恐嚇取財│
│    │      │二時許、│          │車      │      │二萬元          │
│    │      │同年十二│          │        │      │                │
│    │      │月二日九│          │        │      │                │
│    │      │時三十分│          │        │      │                │
│    │      │許      │          │        │      │                │
├──┼───┼────┼─────┼────┼───┼────────┤
│三  │甲○○│九十一年│臺北市松山│持螺絲起│己○○│車牌號碼ＢＸ─八│
│    │      │十二月十│區○○○路│子，竊取│      │六一八號自用小客│
│    │      │日十時許│四段民權國│自用小客│      │車一輛並恐嚇取財│
│    │      │、同日十│小前      │車      │      │三萬元          │
│    │      │一時許  │          │        │      │                │
├──┼───┼────┼─────┼────┼───┼────────┤
│四  │甲○○│九十二年│臺北市萬華│持螺絲起│丁○○│車牌號碼五Ｂ─五│
│    │      │一月八日│區○○路一│子，竊取│      │○九○號自用小客│
│    │      │二時十五│二五巷與雙│自用小客│      │車內之行動電話一│
│    │      │分許    │和街口    │車內之物│      │支、手錶一支、印│
│    │      │        │          │        │      │章十三只、金融卡│
│    │      │        │          │        │      │九張、身分證及駕│
│    │      │        │          │        │      │照各一張        │
└──┴───┴────┴─────┴────┴───┴────────┘


司法院資訊處製作；財團法人民間司法改革基金會備份。
